# 求助陈版主未确认融资费用摊销

提问人：yue102692 时间：2023-07-28 22:20:56
求助陈版主未确认融资费用摊销：融资租入固定资产时，确认了租赁负债-未确认融资费用。 在每期对未确认融资费用进行摊销计入财务费用。（借：财务费用 贷：租赁负债-未确认融资费用）。请教问题：计入财务费用的“未确认融资费用摊销”能否在企业所得税作税前扣除？是否要对该笔“未确认融资费用摊销”做纳税调增？

回答人：chenyiwei
根据《企业所得税法实施条例》第五十八条规定：“融资租入的固定资产，以租赁合同约定的付款总额和承租人在签订租赁合同过程中发生的相关费用为计税基础，租赁合同未约定付款总额的，以该资产的公允价值和承租人在签订租赁合同过程中发生的相关费用为计税基础”。由此可见，税法上在融资租入固定资产初始确认时，该项资产和对应负债的初始计税基础都是不含税的应付款项总额，而会计上的使用权资产和租赁负债都是按未来租金 折现值计量的。因此存在暂时性差异。在执行解释 16 号第一条后，这类暂时性差异是要同时确认递延所得税资产和负债的。
其中，这两者都是账面价值小于计税基础，故使用权资产对应的是可抵扣暂时性差异，而租赁负债对应的是应纳税暂时性差异（与通常讨论的原经营租赁模式下暂时性差异的方向相反）。
就纳税调整而言，由于税法直接以应付款总额作为计税基础，因此税法不承认租赁负债利息支出，故对于租赁负债相关利息支出，应进行纳税调增；另一方面，对于以应付款总额作为融资租入资产计税基础导致的可税前扣除的折旧额增加，可以进行纳税调减。